---
title: "市场问卷调研数据定量分析标准化流程"
subtitle: "数据分析/数据挖掘/数据可视化"
author: "LiXin Wu"
date: "2019年5月12号"
output: 
  html_document:
  theme: cosmo
highlight: monochrome 
toc: true
toc_float: false
toc_depth: 4
number_sections: true
code_folding: hide
---
---

```{r setup, include=FALSE}
knitr::opts_chunk$set(echo = TRUE)
```

## 研究背景
   商业活动中的市场调研可以帮助我们很好的了解市场趋势,产品需求,消费者偏好等等,从而帮助决策者做出正确的商业决策.虽然问卷调研已经发展了很长时间,但标准化的数据格式处理,数据挖掘与可视化,规范式的方法论还没有很好的在中国传播,相比国外的社会科学家设计除了很好处理问卷调研数据的程序包,通过软件程序让定量分析与结果呈现更加一目了然.
   本文主要是借鉴与学习德国汉堡埃彭多夫大学Daniel strengejacke这位教授关于市场调研的研究成果.
   探索性,描述性,因果性,预测.
  

```{r echo=FALSE,warning=FALSE,message=FALSE}
library(sjPlot)
library(sjmisc)
library(sjlabelled)
library(dplyr)
library(ggeffects)
data(efc)
```


## 问卷设计


```{r echo=FALSE,warning=FALSE,message=FALSE}
view_df(efc,
        CSS = list(css.table = "border: 2px solid;",
                   css.tdata = "border: 1px solid;",
                   css.arc = "color:blue;"))
```


## 问卷数据
   数据预览
```{r echo=FALSE,warning=FALSE,message=FALSE}
tab_df(efc[1:5, ], sort.column = 2)
```

   数据描述
```{r echo=FALSE,warning=FALSE,message=FALSE}
varlabs <- get_label(efc)
# recveive first item of COPE-index scale
start <- which(colnames(efc) == "c82cop1")
# recveive last item of COPE-index scale
end <- which(colnames(efc) == "c90cop9")
# create data frame with COPE-index scale
mydf <- data.frame(efc[, start:end])
colnames(mydf) <- varlabs[start:end]
# Compute PCA on Cope-Index, and perform a
# item analysis for each extracted factor.
factor.groups <- sjt.pca(mydf)$factor.index
sjt.itemanalysis(mydf, factor.groups)
```
     这作者更加递进了一个层次是直接把问题按照主成分分类.这样对于缺失数据,方差,偏度,均值等有一个很清楚的了解.

## 描述性分析
###likert-plot李克特图
   
    首先科普利克特量表,可能非marketing专业的童鞋是不了解李克特量表的.利克特量表,是一种现代调查研究中被普遍采用的态度测量表,它的基本形式是给出一组陈述,这些陈述都与某人对某个单独事物的态度有关.要求调查对象表明他是“强烈赞同”、“赞同”、“反对”、“强烈反对”或“未决定”.又称为求和量表.利克特是支持关系理论的创始人,密歇根大学,哥伦比亚大学博士.他的博士论文《态度测量方法》这篇论文成为李克特量表的基础,李克特量表是社会科学家们的一种标准工具.
    
   量表可视化
```{r echo=FALSE,warning=FALSE,message=FALSE}
mydf <- find_var(efc, pattern = "cop", out = "df")
# recveive first item of COPE-index scale
start <- which(colnames(efc) == "c82cop1")
# recveive first item of COPE-index scale
end <- which(colnames(efc) == "c90cop9")
# auto-detection of labels
sjp.stackfrq(efc[, start:end])
```
     
   
   量表分析,求和.
```{r echo=FALSE,warning=FALSE,message=FALSE}
plot_likert(
  mydf,
  grid.range = c(1.2, 1.4),
  expand.grid = FALSE,
  values = "sum.outside",
  show.prc.sign = TRUE
)
```
###Likert plot 升级版
   主成分分析结合李克特量表

```{r echo=FALSE,warning=FALSE,message=FALSE}
groups <- sjt.pca(mydf)$factor.index
plot_likert(mydf, groups = groups, values = "sum.outside")
```

### 性别VS other
     
    性别,年龄,教育程度对于社会统计学来说对于个人行为,价值观,消费观会形成比较深的影响,所以也是分析的切入口.这个地方那位作者在数据可视化上做了很大的集成.
    
```{r echo=FALSE,warning=FALSE,message=FALSE}
efc %>%
  group_by(e42dep) %>%plot_frq(c161sex) %>%
  plot_grid()
```
    有图看起来女人比起男人更容易产生依赖,小鸟依人也是很好的描述女人.
    
###年龄VS other
```{r echo=FALSE,warning=FALSE,message=FALSE}
ageGrp <- group_var(efc$e17age)
ageGrpLab <- group_labels(efc$e17age)
plot_frq(ageGrp, title = get_label(efc$e17age), axis.labels = ageGrpLab)

sjp.grpfrq(efc$e17age, efc$e16sex, show.values = FALSE)
```

###教育VS other 

```{r echo=FALSE,warning=FALSE,message=FALSE}
efc %>% sjplot(e42dep, c172code, fun = "grpfrq")
```

## 探索性分析

   探索主要探索的潜在因子变量,以及不同问题的摄入度.通过聚类分析,因子分析(探索性因子,验证性因子,结构性因子),主成分分析,ANOVA分析.见过很多投资策略都是说因子分析,但殊不知因子分析最大的难度是原始数据的统计原则,像大事件,热点概念,板块轮动等等因子,这些数据只能手动录入衡量.
   

```{r echo=FALSE,warning=FALSE,message=FALSE}
library(GPArotation)
# recveive first item of COPE-index scale
start <- which(colnames(efc) == "c82cop1")
# recveive last item of COPE-index scale
end <- which(colnames(efc) == "c90cop9")
# use data frame as argument, let sjp.fa() compute FA
sjp.pca(efc[, start:end])
```


## 预测性分析

    建立模型,评估与可视化每个变量对于因变量的影响.
```{r echo=FALSE,warning=FALSE,message=FALSE}
# fit model
fit <- glm(
  tot_sc_e ~ c12hour + e17age + e42dep + neg_c_7,
  data = efc,
  family = poisson
)
# plot marginal effects for each predictor, each as single plot
p1 <- ggpredict(fit, "c12hour") %>%
  plot(show.y.title = FALSE, show.title = FALSE)
p2 <- ggpredict(fit, "e17age") %>%
  plot(show.y.title = FALSE, show.title = FALSE)
p3 <- ggpredict(fit, "e42dep") %>%
  plot(show.y.title = FALSE, show.title = FALSE)
p4 <- ggpredict(fit, "neg_c_7") %>%
  plot(show.y.title = FALSE, show.title = FALSE)
# plot grid
plot_grid(list(p1, p2, p3, p4))
```
   
    
    模型参数的可视化
    
```{r echo=FALSE,warning=FALSE,message=FALSE}
efc <- to_factor(efc, c161sex, e42dep, c172code)
m <- lm(neg_c_7 ~ pos_v_4 + c12hour + e42dep + c172code, data = efc)
# grouped coefficients
plot_model(m, group.terms = c(1, 2, 3, 3, 3, 4, 4))
```

    模型的评估,共线性,从正态分布.
    
```{r echo=FALSE,warning=FALSE,message=FALSE}
##模型评估,共线性,正态分布
p <- plot_model(m, type = "diag")
plot_grid(p)
```
  
   
    响应变量与预测变量之间的关系
   
```{r echo=FALSE,warning=FALSE,message=FALSE}
# fit sample model
fit <- lm(tot_sc_e ~ c12hour + e17age + e42dep, data = efc)
# inspect relationship between predictors and response
plot_model(fit, type = "slope")
```
      
    这个项目的作者,将问卷调研数据的描述性分析,数据可视化,探索性分析,预测性分析进行了流程的标准化.小编做了一个演示.对于之后问卷的设计,数据类型的设计有了更加清楚的了解.
      
